【裁判字號】    98,訴,529
【裁判日期】    990120
【裁判案由】    違反槍砲彈藥刀械管制條例
【裁判全文】
臺灣宜蘭地方法院刑事判決               98年度訴字第529號
公  訴  人  臺灣宜蘭地方法院檢察署檢察官
被      告  乙○○
選任辯護人  屠啟文律師
上列被告因違反槍砲彈藥刀械管制條例案件，經檢察官提起公訴
（98年度偵字第3617號），本院判決如下：
    主  文
乙○○犯非法持有可發射子彈具殺傷力之槍枝罪，處有期徒刑
年肆月，併科罰金新臺幣萬元，罰金如易服勞役，以新臺幣壹
仟元折算壹日，扣案如附表二編號1所示之物沒收。又共同犯非
法製造可發射子彈具殺傷力之槍枝罪，處有期徒刑捌年，併科罰
金新臺幣拾柒萬元，罰金如易服勞役，以新臺幣壹仟元折算壹日
，扣案如附表一編號1至25、附表二編號2至5所示之物均沒收。
應執行有期徒刑拾年，併科罰金新臺幣拾捌萬元，罰金如易服勞
役，以新臺幣壹仟元折算壹日，扣案如附表一編號1至25、附表
二編號1至5所示之物均沒收。
    事  實
一、乙○○於民國92年間因違反槍砲彈藥刀械管制條例案件，經
    臺灣板橋地方法院以92年度重訴字第15號判處有期徒刑5年2
    月，併科罰金新臺幣（下同）9萬元，罰金如易服勞役，以1
    千元折算1日，經提起上訴，由臺灣高等法院以92年度上訴
    字第2864號判決上訴駁回，再提起上訴，由最高法院以95年
    度台上字第3368號判決上訴駁回確定，並於97年6月13日假
    釋出監，詎其於假釋期間猶不知悔改，明知非經主管機關許
    可，不得製造、持有可發射子彈具有殺傷力之改造手槍及子
    彈，竟分別為下列行為：
  (一)乙○○基於持有可發射子彈具有殺傷力之改造手槍之犯意，
    於98年4、5月間，受陳俊毓（未據起訴）委託，至宜蘭縣羅
    東鎮○鎮道路某模型店，以7萬5千元之價格，向不詳姓名年
    籍之人購買可發射子彈具有殺傷力之附表二編號1所示仿SIG
    SAUER廠P220型半自動手槍製造，換裝土造金屬槍管、槍機
    而成之改造手槍1枝（槍枝管制編號0000000000，含彈匣1個
    ），而未經許可持有，並於同日某時，在宜蘭縣壯圍鄉某處
    ，將該改造手槍交付陳俊毓，嗣陳俊毓再於不詳時間、地點
    交付甲○○（所犯非法寄藏槍枝罪業經本院98年度訴字第52
    8號判處罪刑）藏放。
  (二)乙○○因無力償還所積欠陳俊毓（未據起訴）之10萬餘元債
    務，經陳俊毓要求改造槍枝及子彈抵償債務，竟與陳俊毓共
    同基於製造可發射子彈具有殺傷力之改造手槍及子彈之犯意
    聯絡，由陳俊毓出資11萬元，兩人先於98年5月初，一同至
    宜蘭縣羅東鎮大師傅五金行，購買附表一編號1至18所示砂
    輪機等機械工具，再由乙○○於98年7月間，至宜蘭縣羅東
    鎮○鎮道路某模型店購買附表一編號19至24所示模型槍、槍
    管、彈殼、彈頭等物後，於98年7月中旬，推由乙○○在宜
    蘭縣羅東鎮○○路○段150巷21號住處廁所內，製造可發射子
    彈具有殺傷力之附表二編號2所示仿BERETTA廠M9型半自動手
    槍1枝（槍枝管制編號0000000000，含彈匣1個）、附表二編
    號3、4所示仿FN廠半自動手槍2枝（槍枝管制編號000000000
    0、0000000000，均含彈匣1個），及具殺傷力之附表一編號
    25至26、附表二編號5至6所示非制式子彈共15顆，乙○○並
    於98年7月25日，在上開住處，將前揭改造完成之附表二編
    號2至4所示手槍3枝及附表二編號5至6所示子彈6顆交付受陳
    俊毓委託前來拿取之甲○○（所犯非法寄藏槍枝及子彈罪業
    經本院98年度訴字第528號判處罪刑）。
  (三)嗣經臺灣臺東地方法院核發對乙○○所持用之門號00000000
    00號、0000000000號及甲○○所持用之門號0000000000號行
    動電話實施通訊監察，並於98年8月25日上午10時許，經警
    持臺灣臺東地方法院核發之搜索票，至宜蘭縣羅東鎮○○路
    ○段150巷21號乙○○住處執行搜索，扣得附表一編號25至26
    所示具殺傷力之非制式子彈9顆，及乙○○所有供製造可發
    射子彈具有殺傷力之改造手槍、子彈所使用如附表一編號1
    至24所示之物。而警方復於98年9月1日上午12時53分許，至
    宜蘭縣冬山鄉○○路181巷13號3樓之2甲○○居所，經甲○
    ○同意搜索，扣得附表二編號1至4所示改造手槍4枝、附表
    二編號5至6所示具殺傷力之非制式子彈6顆（該手槍4枝及子
    彈6顆部分均另案扣押於本院98年度訴字第528號被告甲○○
    違反槍砲彈藥刀械管制條例案件中）。
二、案經臺東縣警察局移送臺灣宜蘭地方法院檢察署檢察官偵查
    起訴。
    理  由
壹、證據能力部分：
一、按被告以外之人於審判外之言詞或書面陳述，除法律有規定
    者外，不得作為證據；又被告以外之人於審判外之陳述，雖
    不符前4條之規定，而經當事人於審判程序同意作為證據，
    法院審酌該言詞陳述或書面陳述作成時之情況，認為適當者
    ，亦得為證據，刑事訴訟法第159條第1項、第159條之5第1
    項分別定有明文。
二、經查：另案被告甲○○、證人林歆怡於警詢之陳述（見本院
    卷第27頁至第33頁），雖係被告以外之人於審判外之言詞陳
    述，惟業經被告於審判程序中表示同意作為證據（見本院卷
    第92頁至第93頁），且本院審酌上開言詞陳述作成時情況，
    並無違法之處，認為適當，依上開規定，自得作為證據使用
    。
貳、實體部分：
一、認定犯罪事實所憑之證據及理由：
  (一)訊據被告乙○○對上開未經許可，製造具殺傷力之改造手槍
    3枝及子彈15顆之犯罪事實，於警詢、偵查、本院訊問及審
    理中均坦白承認（見警卷第3頁至第6頁、偵卷第6頁至第8頁
    、第29頁至第30頁、本院98年度聲羈字第78號卷第6頁、98
    年度偵聲字第49號卷第9頁至第11頁、本院卷第12頁、第73
    頁），核與證人林歆怡於警詢；證人甲○○於警詢及偵查中
    證述情節相符（見本院卷第27頁至第32頁、偵卷第22-1頁至
    第22-2頁、第30頁至第31頁），並有臺灣臺東地方法院搜索
    票1紙、臺東縣警察局刑警大隊搜索扣押筆錄及扣押物品目
    錄表2份、現場及扣押物品照片22張在卷可參（見警卷第9頁
    至第15-5頁、本院卷第34頁至第36頁），此外，復有附表一
    編號1至26所示物品足憑。又警方在被告住所查扣之附表一
    編號25至26所示子彈9顆，經臺灣宜蘭地方法院檢察署檢察
    官囑託內政部警政署刑事警察局鑑定，結果：「(1)送鑑子彈
    8顆，認均係非制式子彈，由金屬彈殼組合直徑8.8±0.5mm
    金屬彈頭而成，採樣3顆試射，可擊發，認均具殺傷力。(2)
    送鑑子彈1顆，認係非制式子彈，由金屬彈殼組合直徑8.7mm
    金屬彈頭而成，經試射，可擊發，認均具殺傷力。」，此有
    內政部警政署刑事警察局98年10月19日刑鑑字第0980126288
    號鑑驗書1份暨照片4張在卷足憑（見偵卷第40頁至第41頁）
    ；而警方在甲○○居所查扣之附表二編號2至6所示手槍3枝
    及子彈6顆，經臺灣宜蘭地方法院檢察署檢察官囑託內政部
    警政署刑事警察局鑑定，結果：「(1)送驗改造手槍1枝（槍
    枝管制編號0000000000），認係改造手槍，由仿BERETTA廠M
    9型半自動手槍製造之槍枝，換裝土造金屬槍管而成，擊發
    功能正常，可供擊發適用子彈使用，認具殺傷力。(2)送驗改
    造手槍1枝（槍枝管制編號0000000000），認係改造手槍，
    由仿FN廠半自動手槍製造之槍枝，換裝土造金屬槍管而成，
    擊發功能正常，可供擊發適用子彈使用，認具殺傷力。(3)送
    驗改造手槍1枝（槍枝管制編號0000000000），認係改造手
    槍，由仿FN廠半自動手槍製造之槍枝，換裝土造金屬槍管而
    成，擊發功能正常，可供擊發適用子彈使用，認具殺傷力。
    (4)送鑑子彈2顆，認均係非制式子彈，由金屬彈殼組合直徑
    9.0±0.5mm金屬彈頭而成，採樣1顆試射，可擊發，認具殺
    傷力。(5)送鑑子彈4顆，認均係非制式子彈，由金屬彈殼組
    合直徑7.8±0.5mm金屬彈頭而成，採樣1顆試射，可擊發，
    認具殺傷力。」，此有內政部警政署刑事警察局98年10月20
    日刑鑑字第0980126290號槍彈鑑定書1份暨照片16張在卷足
    憑（見本院卷第18頁至第23頁），堪認被告此部分自白與事
    實相符。惟被告矢口否認有何非法持有可發射子彈具殺傷力
    之槍枝之犯行，亦否認係陳俊毓與之共犯非法製造可發射子
    彈具殺傷力之槍枝及非法製造子彈之犯行，辯稱：
  1.被告係一起製造附表二編號1至4所示槍枝，此由上開槍枝之
    製造方法均係換裝土造金屬槍管而成可知，且依常理在模型
    店內亦無法購得改造手槍，故被告並未有非法持有可發射子
    彈具殺傷力之槍枝之犯行。
  2.且被告係因其兄與陳俊毓有債務問題，始會供證陳俊毓也有
    參與非法製造可發射子彈具殺傷力之槍枝及非法製造子彈，
    然本案實與陳俊毓無關，而係被告與證人甲○○共同從事討
    債工作，為求自保，甲○○始提議被告製造槍枝及子彈，並
    借錢予被告購買附表一編號1至24所示之物，故被告係與證
    人甲○○共同非法製造可發射子彈具殺傷力之槍枝及非法製
    造子彈。
  (二)本案之爭點：
  1.被告有無非法持有可發射子彈具殺傷力之槍枝？
  2.被告係與何人共犯非法製造可發射子彈具殺傷力之槍枝及非
    法製造子彈？
  (三)經查：
  1.爭點一：被告有無非法持有可發射子彈具殺傷力之槍枝？
  (1)被告於98年10月20日偵查中供承：「（問：究竟交付幾支槍
    給甲○○？）3支，是1次交付的，但在買機器之前有交付給
    陳俊毓（筆錄誤載陳毓俊）1枝，那一枝不是我製造的，是
    陳俊毓（筆錄誤載陳毓俊）拿錢叫我幫他買，那枝是T221改
    造手槍，我當時還不認識甲○○。…（問：〈提示98偵3774
    號警卷第27-30頁〉你交給甲○○、陳俊毓（筆錄誤載陳毓
    俊）之槍枝各為何？）A01、03、04都是我改造後交給甲○
    ○的，A02是陳俊毓（筆錄誤載陳毓俊）拿錢叫我去買現成
    給他的。（問：A02購買時、地為何？）我忘記日期，是在
    買工具之前沒多久，也是在羅東環鎮道路模型店買的，是打
    佯後老闆再跟我約在外面交付的。…（問：〈提示甲○○98
    年9月2日訊問筆錄〉甲○○稱4枝都是你陸陸續續交給他的
    有何意見？）A02那一枝我確實是交給陳俊毓（筆錄誤載陳
    毓俊）的，我不知道陳俊毓（筆錄誤載陳毓俊）何時交給甲
    ○○的，是後來因為生鏽，甲○○有拿來叫我保養。」等語
    （見偵卷第29頁至第30頁）；於98年10月22日本院延長羈押
    訊問中供承：「（問：交給甲○○幾把你改造的手槍？）由
    我改造親手交給他的只有3把，之後他曾經把那3把槍及另外
    再加1把槍交給我保養。」等語（見本院98年度偵聲字第49
    號卷第9頁至第10頁）；於98年10月30日本院訊問中供承：
    「（問：對起訴書之犯罪事實，是否承認〈告以要旨〉？）
    就我持有編號A02手槍部份，當時是陳俊毓委託我去買的，
    我是到宜蘭縣羅東鎮○鎮道路某模型店購買的，我是於店內
    先交付價金7萬5千元予給模型店老闆娘，老闆娘就跟我約在
    壯圍鄉的某釣蝦場附近交付槍枝給我，因為陳俊毓的公司就
    在該釣蝦場附近，所以我拿到槍枝之後就馬上將該槍枝交給
    陳俊毓，倘若這樣也算是持有的話，我承認犯罪。」等語（
    見本院卷第12頁）；於98年11月24日本院準備程序中供承：
    「（問：對起訴書之犯罪事實，是否承認〈告以要旨〉？）
    我均承認。」等語，亦坦承其非法持有可發射子彈具殺傷力
    之槍枝之犯行（見本院卷第73頁）。而綜觀被告上開歷次供
    詞相互一致，且其供稱除非法製造槍枝及子彈外，尚非法持
    有上開改造手槍，而多論以一罪，倘非屬實，其究無為此不
    利於己供述之理，況其所述亦核與證人甲○○於98年10月20
    日偵查中證述：「（問：是否如此？）沒錯，另外之前我也
    曾拿1枝給他保養，保養完好我再過去拿，是跟這3枝分開的
    。」等語相符（見偵卷第31頁）。又警方在甲○○上開居所
    查扣之附表二編號1所示手槍1枝，經臺灣宜蘭地方法院檢察
    署檢察官囑託內政部警政署刑事警察局鑑定，結果：「(1)送
    驗改造手槍1枝（槍枝管制編號0000000000），認係改造手
    槍，由仿SIG SAUER廠P220型半自動手槍製造之槍枝，換裝
    土造金屬槍管、槍機而成，擊發功能正常，可供擊發適用子
    彈使用，認具殺傷力。」，此有內政部警政署刑事警察局98
    年10月20日刑鑑字第0980126290號鑑驗書1份暨照片5張在卷
    足憑（見本院卷第18頁至第21頁），且觀之該槍枝除換裝土
    造金屬槍管外，尚換裝槍機，顯與被告所改造之附表二編號
    2至4所示槍枝僅換裝土造金屬槍管不同，益徵被告此部分自
    白，核與事實相符。
  (2)綜上所述，可證被告確基於持有可發射子彈具有殺傷力之改
    造手槍之犯意，於上開時間、地點，受陳俊毓委託，以上開
    價格，購得附表二編號1所示手槍1枝，而未經許可持有，並
    於同日某時，在宜蘭縣壯圍鄉某處，將該手槍交付陳俊毓，
    嗣陳俊毓再於不詳時間、地點交付甲○○寄藏之事實。是被
    告於99年1月6日本院審理中始改供稱：附表二編號1所示手
    槍，係與附表二編號2至4所示手槍一起製造云云，顯係事後
    卸責之詞，不足採信。
  2.爭點二：被告係與何人共犯非法製造可發射子彈具殺傷力之
    槍枝及非法製造子彈？
  (1)被告於98年10月20日偵查中供承：「（問：你手機號碼為何
    ？）0000000000、0000000000。（問：甲○○手機門號為何
    ？）我只記得尾數是11l。（問：『鳳梨』全名為何？）陳
    俊毓（筆錄誤載陳毓俊），我都叫他『老闆』，…。（問：
    你究竟欠何人錢？）我本來欠陳俊毓（筆錄誤載陳毓俊）10
    幾萬元，是我幫我哥哥背利息，後來他又提供我11萬元買機
    器製造槍枝，…約定好要製造好6枝槍枝給他，及槍枝內的
    彈匣都要裝好子彈，…。（問：11萬元是何人交給你的？）
    是陳俊毓（筆錄誤載陳毓俊）於今年母親節前後帶我去羅東
    往冬山一家大師傅五金行，看完工具後他當場交給我11萬元
    ，我再交給老闆。…（問：甲○○與你接觸為何事？）他都
    是跟我拿槍彈，之後他都會跟陳俊毓（筆錄誤載陳毓俊）報
    告，經常都是甲○○跟我聯絡，只有我不想做槍枝時，陳俊
    毓（筆錄誤載陳毓俊）才會到我家，要我做，其他都是甲○
    ○跟我聯絡，試槍原本都是甲○○自己拿去試，後來陳俊毓
    （筆錄誤載陳毓俊）要求我也要一起去試槍。…（問：槍管
    等零件去何處買？）羅東環鎮道路1間模型店買的。…（問
    ：〈提示警卷第61頁〉你曾跟甲○○說，『你要跟老闆說，
    本錢先給我，我欠材料，你跟你講，他懂意思，我打算月底
    多趕給他』為何意？）就是我沒有錢買模型槍，要陳俊毓（
    筆錄誤載陳毓俊）給我錢買材料，我沒有本錢可以做。」等
    語（見偵卷第29頁至第30頁）；於98年10月22日本院延長羈
    押訊問中供述：「（問：誰拿錢給你去買機器？）綽號『旺
    來』的人，他是今年母親節前1個禮拜交錢給我，我們去羅
    東大師傅五金行買機器，他給我11萬元。（問：你交給甲○
    ○的那3把槍，是『旺來』叫你做的？）是。（問：甲○○
    的槍是否有再轉交給『旺來』？）我不知道他是否有轉交給
    『旺來』，但是『旺來』叫我做好槍之後，交給甲○○，他
    說甲○○是他姪兒。」等語（見本院98年度偵聲字第49號卷
    第10頁）；於98年11月24日本院準備程序中供述：「（問：
    對起訴書之犯罪事實，是否承認〈告以要旨？）我均承認。
    」等語，亦坦承係陳俊毓與其共犯非法製造可發射子彈具殺
    傷力之槍枝及非法製造子彈之事實（見本院卷第73頁）。而
    綜觀被告上開供詞就其因積欠陳俊毓債務，陳俊毓乃要求其
    製造槍枝及子彈抵償債務，並由陳俊毓出資11萬元購買製造
    槍枝及子彈所需物品，再由其製造完成後，交付受陳俊毓委
    託前來拿取該槍枝及子彈之甲○○乙節，前後供詞一致，且
    被告不論供述共犯為陳俊毓抑或甲○○，均不影響其罪刑，
    況依其於99年1月6日本院審理中所述其與陳俊毓間並無任何
    嫌隙（見本院卷第96頁至第99頁），其自無無端設詞誣陷陳
    俊毓之必要。是其於99年1月6日本院審理中始翻異前詞改稱
    ：係甲○○與其共犯非法製造可發射子彈具殺傷力之槍枝及
    非法製造子彈云云，實屬可議。
  (2)再參以證人甲○○於98年9月2日偵查中證述：「（問：為何
    乙○○要把這些槍、彈交給你？）他說他有欠我叔叔『旺來
    』錢，所以『旺來』就叫我去跟乙○○拿。（問：乙○○的
    槍、彈何來？）是他改造的，因我去他家時看到改造的工具
    。…（問：為何槍、彈不交給旺來？）因『旺來』說他有前
    科，所以要放我這邊，…。（問：你的手機門號？）000000
    0000。…（問：乙○○手機門號？）0000000000、後來改成
    0000000000。…（問：『旺來』何在？）…他不是親叔叔，
    是爸爸的朋友。（問：『旺來』全名？）陳俊毓。」等語（
    見偵卷第22-1頁背面至第22-2頁）；於98年10月20日偵查中
    證述：「（問：為何要跟乙○○拿那些槍、彈？）因他欠陳
    俊毓（筆錄誤載為陳毓俊）錢，要拿槍先交給陳俊毓（筆錄
    誤載為陳毓俊），是陳俊毓（筆錄誤載為陳毓俊）叫我過去
    拿，拿之後就放在家裡，沒有拿給陳俊毓（筆錄誤載為陳毓
    俊）過，但他有看過。（問：為何要幫陳毓俊拿？）因我有
    欠他錢。」等語（見偵卷第30頁至第31頁）。綜觀證人甲○
    ○上開證詞，亦核與被告前述伊因積欠陳俊毓債務，陳俊毓
    乃要求其製造槍枝及子彈抵償債務，嗣伊將製作之槍枝及子
    彈交付受陳俊毓委託前來取該槍枝及子彈之甲○○乙節相符
    ，益證被告前述伊因積欠陳俊毓債務，陳俊毓乃要求伊製造
    槍枝及子彈抵償債務，並由陳俊毓出資11萬元購買製造槍枝
    及子彈所需物品，伊於製造完成後，交付受陳俊毓委託前來
    拿取該槍枝及子彈之甲○○乙節，應非子虛。
  (3)復佐以於98年7月21日15時13分29秒，證人甲○○持用門號0
    000000000號行動電話撥打至被告持用之門號0000000000號
    行動電話，通話內容為：「
    被告：銘駿。
    甲○○：阿呆，你有在家？
    被告：我沒有怎樣？
    甲○○：我想問，那天另外一張，不知道你是否弄好了？
    被告：我有弄好，那天有打你沒有回，所以我先收起來放，
          不要緊看晚點怎樣或你明天再來，我晚點會回去。
    甲○○：不然，看怎樣你再打給我。
    被告：我還有很多要過去。
    甲○○：唷。
    被告：『你要跟老闆說，本錢要先給我，我欠材料，你跟你
          講，他懂意思，我打算月底多趕給他』。
    甲○○：還是這你自己跟他說。
    被告：好，還是你跟他說到家裡坐。」等語，且經臺東縣警
    察局對乙○○所持用之門號0000000000號、0000000000號及
    甲○○所持用之門號0000000000號行動電話實施通訊監察，
    於98年6月20日至98年8月3日此段期間，被告與甲○○通話
    時就有關槍枝之談話內容經常提及「你叔叔」、「你叔呀」
    、「我叔叔跟我講」、「叔叔」、「老闆」，而被告與證人
    陳俊毓持用之門號0000000000號行動電話通話時稱呼陳俊毓
    為「董呀」、「老闆」；證人甲○○與陳俊毓通話時則稱呼
    陳俊毓為「叔叔」，此有臺灣臺東地方法院通訊監察書、通
    訊監察譯文各1份在卷可參（見警卷第26頁、第29頁、第37
    頁、第38頁、第40頁、第42頁、第51頁至第53頁、第61頁至
    第65頁、第67頁、第71頁至第80頁）。綜觀上開通訊內容，
    核與被告、證人甲○○前述供證內容相符，益證被告前述伊
    因積欠陳俊毓債務，陳俊毓乃要求伊製造槍枝及子彈抵償債
    務，並由陳俊毓出資11萬元購買製造槍枝及子彈所需物品，
    伊於製造完成後，交付受陳俊毓委託前來拿取該槍枝及子彈
    之甲○○乙節，係屬真實。
  (4)綜上所述，可證被告確與陳俊毓共同基於製造可發射子彈具
    有殺傷力之改造手槍及子彈之犯意聯絡，於上開時間、地點
    ，以上開方式，製造可發射子彈具有殺傷力之附表二編號2
    至4所示手槍3枝，及具殺傷力之附表一編號25至26、附表二
    編號5至6所示非制式子彈15顆，嗣於98年7月25日，被告將
    前揭改造完成之附表二編號2至4所示手槍3枝及附表二編號
    5至6所示子彈6顆交付受陳俊毓委託前來拿取之甲○○之事
    實。是被告於99年1月6日本院審理中始翻異前詞辯稱：伊係
    與甲○○共同非法製造可發射子彈具有殺傷力之改造手槍及
    子彈，陳俊毓完全未參與云云，顯不足採。
  3.從而，被告於上開時間、地點，未經許可，持有具殺傷力之
    改造手槍1枝；另於上開時間、地點，與陳俊毓共同未經許
    可，以上開方式，製造可發射子彈具有殺傷力之改造手槍3
    枝、具有殺傷力子彈15顆之事實，均事證明確，應依法論科
    。
二、論罪科刑之理由：
  (一)被告乙○○所為犯罪事實一(一)部分，係犯槍砲彈藥刀械管制
    條例第8條第4項非法持有可發射子彈具殺傷力之槍枝罪；犯
    罪事實一(二)部分，係犯槍砲彈藥刀械管制條例第8條第1項非
    法製造可發射子彈具殺傷力之槍枝罪、槍砲彈藥刀械管制條
    例第12條第1項非法製造子彈罪。
  (二)被告製造槍枝、子彈後持有之低度行為，已為其製造槍枝及
    子彈之高度行為所吸收，均不另論罪。
  (三)被告與陳俊毓間，就犯罪事實一(二)所示非法製造可發射子彈
    具殺傷力之槍枝罪、非法製造子彈罪，具有犯意聯絡及行為
    分擔，均為共同正犯。
  (四)被告係於相近時間、相同地點，基於同一製造槍、彈之犯意
    ，製造具有殺傷力之改造手槍及具殺傷力之子彈，觸犯非法
    製造可發射子彈具有殺傷力之槍枝罪及非法製造具有殺傷力
    之子彈罪，為想像競合犯，應從一重以非法製造可發射子彈
    具殺傷力之槍枝罪論處。公訴人認被告所犯上開二罪應予分
    論併罰，容有誤會，併此敘明。
  (五)被告所犯非法持有可發射子彈具殺傷力之槍枝罪、非法製造
    可發射子彈具殺傷力之槍枝罪間，犯意各別，行為互殊，應
    予分論併罰。
  (六)審酌被告有違反槍砲彈藥刀械管制條例之犯罪前科，且於該
    罪假釋期間猶未心生警惕即再犯本罪，此有臺灣高等法院被
    告前案紀錄表1份在卷可參，且國內槍枝、子彈泛濫，常見
    不肖份子持以犯案，被告仍未經許可，製造、持有上開改造
    手槍及子彈，而製造槍枝、子彈數量分別達3枝、15顆，對
    社會治安具有嚴重之危害，及考量被告於犯罪後尚能坦承犯
    行，態度良好等一切情狀，分別量處如主文所示之刑，併科
    罰金刑部分，並諭知易服勞役之折算標準，及定其應執行刑
    ，併科罰金刑部分，並諭知易服勞役之折算標準。
  (七)扣案如附表一編號25所示非制式子彈5顆，及另案扣押如附
    表二編號1至4所示改造手槍、附表二編號5所示非制式子彈4
    顆，均屬違禁物，爰依刑法第38條第1項第1款規定宣告沒收
    。又扣案如附表一編號1至22所示物品為被告所有，供被告
    與陳俊毓共同犯非法製造可發射子彈殺傷力之槍枝使用之物
    ；附表一編號23至24所示物品，亦為被告所有，供被告與陳
    俊毓共同犯非法製造子彈使用之物，業經被告於偵查及本院
    審理中供述明確（見偵卷第6頁、本院卷第96頁），爰依刑
    法第38條第1項第2款規定，宣告沒收。
  (八)至於扣案如附表一編號26所示非制式子彈4顆、另案扣押如
    附表二編號6所示非制式子彈2顆，業經內政部警政署刑事警
    察局鑑定試射擊發，已不具子彈之完整性；扣案如附表一編
    號27所示改造手槍1枝，業經內政部警政署刑事警察局鑑定
    認不具有殺傷力；扣案如附表一編號28所示非制式子彈4顆
    、另案扣押如附表二編號7所示非制式子彈2顆，業經內政部
    警政署刑事警察局鑑定認不具有殺傷力，均非屬違禁物，爰
    不予宣告沒收。又扣案如附表一編號29至37所示物品雖係被
    告所有，然均係被告日常生活使用之物，並非供被告上開犯
    罪使用之物，業經被告於偵查及本院審理中供述明確（見偵
    卷第6頁、本院卷第96頁），爰不予宣告沒收，附此敘明。
三、適用之法律：
  (一)程序法方面：刑事訴訟法第299條第1項前段。
  (二)實體法方面：槍砲彈藥刀械管制條例第8條第1項、第4項、
    第12條第1項，刑法第11條前段、第28條、第55條、第51條
    第5款、第7款、第42條第3項、第38條第1項第1款、第2款。
本案經檢察官劉惟宗到庭執行職務。
中    華    民    國    99    年    1    月     20    日
                  刑事第二庭  審判長法  官  林惠玲
                                    法  官  劉家祥
                                    法  官  蘇錦秀
以上正本證明與原本無異。
如不服本判決應於收受送達後十日內向本院提出上訴書狀，並應
敘述具體理由；其未敘述上述理由者，應於上訴期間屆滿後二十
日內向本院補提理由書(均須按他造當事人之人數附繕本)「切勿
逕送上級法院」。
                                    書記官  劉晨輝
中    華    民    國    99    年    1     月    25    日
附表一：本案扣押物品
┌──┬────────────┬───┬───┬──┬────────────────┐
│編號│ 物品名稱               │ 數量 │所有人│是否│ 供何人及何犯罪使用之物         │
│    │                        │      │      │沒收│                                │
├──┼────────────┼───┼───┼──┼────────────────┤
│ 1  │砂輪機                  │1台   │乙○○│是  │供乙○○與陳俊毓共同犯非法製造可│
│    │                        │      │      │    │發射子彈具殺傷力之槍枝使用之物。│
├──┼────────────┼───┼───┼──┼────────────────┤
│ 2  │手提砂輪機              │1台   │乙○○│是  │供乙○○與陳俊毓共同犯非法製造可│
│    │                        │      │      │    │發射子彈具殺傷力之槍枝使用之物。│
├──┼────────────┼───┼───┼──┼────────────────┤
│ 3  │車床說明書              │1本   │乙○○│是  │供乙○○與陳俊毓共同犯非法製造可│
│    │                        │      │      │    │發射子彈具殺傷力之槍枝使用之物。│
├──┼────────────┼───┼───┼──┼────────────────┤
│ 4  │車刀說明書              │3張   │乙○○│是  │供乙○○與陳俊毓共同犯非法製造可│
│    │                        │      │      │    │發射子彈具殺傷力之槍枝使用之物。│
├──┼────────────┼───┼───┼──┼────────────────┤
│ 5  │手提砂輪片              │13片  │乙○○│是  │供乙○○與陳俊毓共同犯非法製造可│
│    │                        │      │      │    │發射子彈具殺傷力之槍枝使用之物。│
├──┼────────────┼───┼───┼──┼────────────────┤
│ 6  │砂輪石                  │2片   │乙○○│是  │供乙○○與陳俊毓共同犯非法製造可│
│    │                        │      │      │    │發射子彈具殺傷力之槍枝使用之物。│
├──┼────────────┼───┼───┼──┼────────────────┤
│ 7  │管剪切斷器              │1個   │乙○○│是  │供乙○○與陳俊毓共同犯非法製造可│
│    │                        │      │      │    │發射子彈具殺傷力之槍枝使用之物。│
├──┼────────────┼───┼───┼──┼────────────────┤
│ 8  │銼刀                    │16支  │乙○○│是  │供乙○○與陳俊毓共同犯非法製造可│
│    │                        │      │      │    │發射子彈具殺傷力之槍枝使用之物。│
├──┼────────────┼───┼───┼──┼────────────────┤
│ 9  │固定夾                  │2支   │乙○○│是  │供乙○○與陳俊毓共同犯非法製造可│
│    │                        │      │      │    │發射子彈具殺傷力之槍枝使用之物。│
├──┼────────────┼───┼───┼──┼────────────────┤
│ 10 │劃線器                  │2支   │乙○○│是  │供乙○○與陳俊毓共同犯非法製造可│
│    │                        │      │      │    │發射子彈具殺傷力之槍枝使用之物。│
├──┼────────────┼───┼───┼──┼────────────────┤
│ 11 │車刀                    │10支  │乙○○│是  │供乙○○與陳俊毓共同犯非法製造可│
│    │                        │      │      │    │發射子彈具殺傷力之槍枝使用之物。│
├──┼────────────┼───┼───┼──┼────────────────┤
│ 12 │銑牙刀                  │1支   │乙○○│是  │供乙○○與陳俊毓共同犯非法製造可│
│    │                        │      │      │    │發射子彈具殺傷力之槍枝使用之物。│
├──┼────────────┼───┼───┼──┼────────────────┤
│ 13 │絞孔刀                  │3支   │乙○○│是  │供乙○○與陳俊毓共同犯非法製造可│
│    │                        │      │      │    │發射子彈具殺傷力之槍枝使用之物。│
├──┼────────────┼───┼───┼──┼────────────────┤
│ 14 │鑽頭                    │12支  │乙○○│是  │供乙○○與陳俊毓共同犯非法製造可│
│    │                        │      │      │    │發射子彈具殺傷力之槍枝使用之物。│
├──┼────────────┼───┼───┼──┼────────────────┤
│ 15 │游標卡尺                │2支   │乙○○│是  │供乙○○與陳俊毓共同犯非法製造可│
│    │                        │      │      │    │發射子彈具殺傷力之槍枝使用之物。│
├──┼────────────┼───┼───┼──┼────────────────┤
│ 16 │鑽床                    │1台   │乙○○│是  │供乙○○與陳俊毓共同犯非法製造可│
│    │                        │      │      │    │發射子彈具殺傷力之槍枝使用之物。│
├──┼────────────┼───┼───┼──┼────────────────┤
│ 17 │車床                    │1台   │乙○○│是  │供乙○○與陳俊毓共同犯非法製造可│
│    │                        │      │      │    │發射子彈具殺傷力之槍枝使用之物。│
├──┼────────────┼───┼───┼──┼────────────────┤
│ 18 │固定器                  │1台   │乙○○│否  │供乙○○與陳俊毓共同犯非法製造可│
│    │                        │      │      │    │發射子彈具殺傷力之槍枝使用之物。│
├──┼────────────┼───┼───┼──┼────────────────┤
│ 19 │半成品槍枝              │1枝   │乙○○│是  │供乙○○與陳俊毓共同犯非法製造可│
│    │                        │      │      │    │發射子彈具殺傷力之槍枝使用之物。│
├──┼────────────┼───┼───┼──┼────────────────┤
│ 20 │槍管                    │6枝   │乙○○│是  │供乙○○與陳俊毓共同犯非法製造可│
│    │                        │      │      │    │發射子彈具殺傷力之槍枝使用之物。│
├──┼────────────┼───┼───┼──┼────────────────┤
│ 21 │其他槍枝零組件          │43個  │乙○○│是  │供乙○○與陳俊毓共同犯非法製造可│
│    │                        │      │      │    │發射子彈具殺傷力之槍枝使用之物。│
├──┼────────────┼───┼───┼──┼────────────────┤
│ 22 │模型槍槍枝零件說明書    │8張   │乙○○│是  │供乙○○與陳俊毓共同犯非法製造可│
│    │                        │      │      │    │發射子彈具殺傷力之槍枝使用之物。│
├──┼────────────┼───┼───┼──┼────────────────┤
│ 23 │半成品子彈（彈頭、彈殼）│23顆  │乙○○│是  │供乙○○與陳俊毓共同犯非法製造子│
│    │                        │      │      │    │彈使用之物。                    │
├──┼────────────┼───┼───┼──┼────────────────┤
│ 24 │子彈計設圖              │2張   │乙○○│是  │供乙○○與陳俊毓共同犯非法製造子│
│    │                        │      │      │    │彈使用之物。                    │
├──┼────────────┼───┼───┼──┼────────────────┤
│ 25 │非制式子彈（彈頭直徑8.8 │5顆   │乙○○│是  │經內政部警政署刑事警察局鑑定結果│
│    │±0.5mm）               │      │      │    │認具殺傷力，係屬違禁物。        │
├──┼────────────┼───┼───┼──┼────────────────┤
│ 26 │非制式子彈              │4顆   │乙○○│否  │彈頭直徑8.8±0.5mm3顆、8.7mm1顆 │
│    │                        │      │      │    │，業經內政部警政署刑事警察局試射│
│    │                        │      │      │    │擊發，已不具子彈之完整性，非屬違│
│    │                        │      │      │    │禁物。                          │
├──┼────────────┼───┼───┼──┼────────────────┤
│ 27 │仿BERETTA廠M9型半自動手 │1枝   │乙○○│否  │經內政部警政署刑事警察局鑑定結果│
│    │槍製造之改造手槍（槍枝管│      │      │    │認不具殺傷力，非屬違禁物。      │
│    │制編號0000000000，含彈匣│      │      │    │                                │
│    │1個）                   │      │      │    │                                │
├──┼────────────┼───┼───┼──┼────────────────┤
│ 28 │非制式子彈              │4顆   │乙○○│否  │彈頭直徑9.0±0.5mm2顆、9.0mm1顆 │
│    │                        │      │      │    │、彈頭口徑9.0mm1顆，業經內政部警│
│    │                        │      │      │    │政署刑事警察局鑑定認不具殺傷力，│
│    │                        │      │      │    │非屬違禁物。                    │
├──┼────────────┼───┼───┼──┼────────────────┤
│ 29 │電鑽                    │1台   │乙○○│否  │非供犯罪使用之物。              │
├──┼────────────┼───┼───┼──┼────────────────┤
│ 30 │梅花扳手                │7支   │乙○○│否  │非供犯罪使用之物。              │
├──┼────────────┼───┼───┼──┼────────────────┤
│ 31 │梅花開口扳手            │12支  │乙○○│否  │非供犯罪使用之物。              │
├──┼────────────┼───┼───┼──┼────────────────┤
│ 32 │鐵鎚                    │2支   │乙○○│否  │非供犯罪使用之物。              │
├──┼────────────┼───┼───┼──┼────────────────┤
│ 33 │老虎鉗                  │5支   │乙○○│否  │非供犯罪使用之物。              │
├──┼────────────┼───┼───┼──┼────────────────┤
│ 34 │水平器                  │1個   │乙○○│否  │非供犯罪使用之物。              │
├──┼────────────┼───┼───┼──┼────────────────┤
│ 35 │螺絲起子                │3支   │乙○○│否  │非供犯罪使用之物。              │
├──┼────────────┼───┼───┼──┼────────────────┤
│ 36 │六角板手                │12支  │乙○○│否  │非供犯罪使用之物。              │
├──┼────────────┼───┼───┼──┼────────────────┤
│ 37 │三星廠牌行動電話（含門號│1支   │乙○○│否  │非供犯罪使用之物。              │
│    │0000000000號SIM卡1張）  │      │      │    │                                │
└──┴────────────┴───┴───┴──┴────────────────┘
附表二：另案扣押物品
┌──┬────────────┬───┬───┬──┬────────────────┐
│編號│ 物品名稱               │ 數量 │持有人│是否│ 理  由                         │
│    │                        │      │      │沒收│                                │
├──┼────────────┼───┼───┼──┼────────────────┤
│ 1  │仿SIG SAUER廠P220型半自 │1枝   │甲○○│是  │經內政部警政署刑事警察局鑑定結果│
│    │動手槍製造之改造手槍（槍│      │      │    │認具殺傷力，係屬違禁物。        │
│    │枝管制編號0000000000，含│      │      │    │                                │
│    │彈匣1個）               │      │      │    │                                │
├──┼────────────┼───┼───┼──┼────────────────┤
│ 2  │仿BERETTA廠M9型半自動手 │1枝   │甲○○│是  │經內政部警政署刑事警察局鑑定結果│
│    │槍製造之改造手槍（槍枝管│      │      │    │認具殺傷力，係屬違禁物。        │
│    │制編號0000000000，含彈匣│      │      │    │                                │
│    │1個）                   │      │      │    │                                │
├──┼────────────┼───┼───┼──┼────────────────┤
│ 3  │仿FN廠半自動手槍製造之改│1枝   │甲○○│是  │經內政部警政署刑事警察局鑑定結果│
│    │造手槍（槍枝管制編號1102│      │      │    │認具殺傷力，係屬違禁物。        │
│    │065914，含彈匣1個）     │      │      │    │                                │
├──┼────────────┼───┼───┼──┼────────────────┤
│ 4  │仿FN廠半自動手槍製造之改│1枝   │甲○○│是  │經內政部警政署刑事警察局鑑定結果│
│    │造手槍（槍枝管制編號1102│      │      │    │認具殺傷力，係屬違禁物。        │
│    │065915，含彈匣1個）     │      │      │    │                                │
├──┼────────────┼───┼───┼──┼────────────────┤
│ 5  │非制式子彈              │4顆   │甲○○│是  │彈頭直徑9.0±0.5mm1顆、7.8±0.5m│
│    │                        │      │      │    │m3顆，業經內政部警政署刑事警察局│
│    │                        │      │      │    │鑑定認具殺傷力，係屬違禁物。    │
├──┼────────────┼───┼───┼──┼────────────────┤
│ 6  │非制式子彈              │2顆   │甲○○│否  │彈頭直徑9.0±0.5mm1顆、7.8±0.5m│
│    │                        │      │      │    │1顆，業經內政部警政署刑事警察局 │
│    │                        │      │      │    │試射擊發，已不具子彈之完整性，非│
│    │                        │      │      │    │屬違禁物。                      │
├──┼────────────┼───┼───┼──┼────────────────┤
│ 7  │非制式子彈              │2顆   │甲○○│否  │彈頭直徑8.0±0.5mm2顆，業經內政 │
│    │                        │      │      │    │部警政署刑事警察局鑑定認不具殺傷│
│    │                        │      │      │    │力，非屬違禁物。                │
└──┴────────────┴───┴───┴──┴────────────────┘
【附錄本案論罪科刑法條】
槍砲彈藥刀械管制條例第8條：
未經許可，製造、販賣或運輸鋼筆槍、瓦斯槍、麻醉槍、獵槍、
空氣槍或第4條第1項第1款所定其他可發射金屬或子彈具有殺傷
力之各式槍砲者，處無期徒刑或5年以上有期徒刑，併科新臺幣
1千萬元以下罰金。
未經許可，轉讓、出租或出借前項所列槍枝者，處5年以上有期
徒刑，併科新臺幣1千萬元以下罰金。
意圖供自己或他人犯罪之用，而犯前2項之罪者，處無期徒刑或
7年以上有期徒刑，併科新臺幣1千萬元以下罰金。
未經許可，持有、寄藏或意圖販賣而陳列第1項所列槍枝者，處
3年以上10年以下有期徒刑，併科新臺幣7百萬元以下罰金。
第1項至第3項之未遂犯罰之。
槍砲彈藥刀械管制條例第12條：
未經許可，製造、販賣或運輸子彈者，處1年以上7年以下有期徒
刑，併科新台幣5百萬元以下罰金。
未經許可，轉讓、出租或出借子彈者，處6月以上5年以下有期徒
刑，併科新台幣3百萬元以下罰金。
意圖供自己或他人犯罪之用，而犯前2項之罪者，處3年以上10年
以下有期徒刑，併科新台幣7百萬元以下罰金。
未經許可，持有、寄藏或意圖販賣而陳列子彈者，處5年以下有
期徒刑，併科新台幣3百萬元以下罰金。
第1項至第3項之未遂犯罰之。

司法院資訊處製作；財團法人民間司法改革基金會備份。
